# 求助 chenyiwei 老师，参与要约回购是否能确认持有待售资产

提问人：godfisherman1 时间：2019-10-31 18:06:03
陈老师好，
请教如下问题：A 公司的联营企业 B公司（新三版挂牌），要约回购 5000万股用于员工激励，已获得股转公司发放的要约回购证券代码和证券简称，要约回购期限为 30 个工作日，为 6 月 3 日至 7 月 2 日。A 公司已召开董事会决议通过参与预受要约，计划出售所持全部股权 2000 万股，并于6 月 7 日申报。请问这种情况，A公司半年报可以将所持 B 公司股权划分为持有待售资产吗？分析如下：
1 、关于立即出售：由于 A 所持有 B 公司股权不受任何限制，满足在当前情况下立即出售。
2 、关于出售可能性的判断：
（ 1 ）、B公司已经承诺不会变更回购方案，且股转系统公告〔 2019 〕 932 号，“根据《回购办法》，挂牌公司回购股份方案披露后，无充分正当事由不得变更或者终止。要约期限开始前，符合《回购办法》规定的变更或者终止情形的，按照《回购办法》第三十二条、第三十三条办理；要约期限开始后，挂牌公司不得变更或终止回购股份方案。”
（ 2 ）A公司亦不会改变出售股权的计划。
（ 3 ）可以通过中国结算公司公布的要约回购结果查看每天的净预受股份数量。综合判断最终预受的股份数将不足 5000 万股，且已临近要约回购截止期限。
是否可以判断 A、B 虽未签订确定的购买承诺，但由于出售的可能性极高而在 6 月 30 日将其划分为持有待售资产？若可以，权益法核算应当截至什么时间（日常按照季度确认分占损益）？谢谢老师。

回答人：chenyiwei
由于要约期满后才能交割，并不是在资产负债表日依据当时的条件和情况可以随时出售的，且截至 6 月末，要约期限未满，最终能否成交仍有不确定性，因此倾向于截至 6 月末，该项联营企业股权投资不满足持有待售条件。

提问人：godfisherman1 时间：2019-11-08 06:30:18
陈老师好，关于上述事项还有个问题想请教：
该联营企业股权投资分占损益是否确认的问题。联营公司的要约回购价格，已不能覆盖账面长投余额加 4-6月分的分占损益，那么 6 月份是否还能确认分占损益？是否已不满足资产的确认条件（经济利益无法流入）？这种情况下如何处理？

回答人：chenyiwei
仍应继续采用权益法核算到处置日。